臺灣臺中地方法院民事裁定　96年度聲字第1740號
聲　請　人　樂舞台戲院股份有限公司
法定代理人　丙○○
代　理　人　寅○○
相　對　人　己○○
　　　　　　庚○○　　不詳
　　　　　　辛○○○　同上
　　　　　　乙○○　　同上
　　　　　　癸○○　　同上
　　　　　　戊○○　　同上
　　　　　　甲○○　　同上
　　　　　　丁○　　　同上
　　　　　　壬○○
　　　　　　子○○
　　　　　　丑○○
上列聲請人聲請對相對人為公示送達事件，本院裁定如下：
    主      文
准將聲請人於民國96年6月12日對相對人壬○○所發如附件台中
民權路郵局第1950號存證信函所示之觀念通知，暨於民國96年6
月12日對相對人子○○、丑○○所發如附件台中民權路郵局第19
49號存證信函所示之觀念通知為公示送達。
其餘聲請駁回。
聲請程序費用新台幣壹仟元由相對人壬○○、子○○、丑○○負
擔。
    理      由
一、聲請意旨略以：聲請人與相對人共有坐落台中市○區○○段
    三小段第17、20、20之3、21、21之5地號土地，擬依土地法
    第34條之1規定出售，因相對人有優先購買權，聲請人遂以
    如附件所示之存證信函通知相對人主張優先購買權，惟相對
    人因所在不明致原件退回或無法送達，為此聲請裁定准為公
    示送達等語。
二、按表意人非因自己之過失不知相對人居所者，得依民事訴訟
    法公示送達之規定，以公示送達為意思表示之通知，民法第
    97條定有明文；而所稱居所，應包括住所在內。且如債權轉
    讓通知等觀念通知之準法律行為，亦得類推適用前開規定。
    查聲請人所主張前開事實（關於相對人壬○○、子○○、丑
    ○○部分），業據聲請人提出存證信函影本、退回信封影本
    、戶籍謄本為證。則聲請人關於相對人壬○○、子○○、丑
    ○○之前開聲請，核與前開法條規定相符，應予准許。
三、次按表意人非因自己之過失，不知相對人之姓名、居所者，
    得依民事訴訟法公示送達之規定，以公示送達為意思表示之
    通知，民法第97條固定有明文。惟所謂不知相對人居所，係
    指相對人遷移，致表意人不知其居所而言。若表意人僅不知
    相對人是否還住於原居所，則與上開法條所謂不知相對人居
    所，尚屬有間（最高法院85年度抗字第2760號裁定要旨參照
    ）。查相對人己○○係住彰化縣二林鎮○○路○段66號，且
    聲請人寄發前開信函與相對人己○○、乙○○時遭退回等事
    實，業據聲請人提出前開信封、戶籍謄本等為證，自堪信為
    真實。然前開信函係因「招領逾期」或無人回應而退回，有
    前開信封可憑，則相對人己○○、乙○○究係因旅行或他故
    而暫未於前開住居所居住，或故不領受前開信函，或業已遷
    移，聲請人並未舉證證明，依前開說明，則本件聲請人僅不
    知相對人是否還住於原住居所，尚與民法第97條所謂「不知
    相對人居所」有間。從而，聲請人聲請就前開信函之通知對
    相對人己○○、乙○○為公示送達，於法顯有未合，應予駁
    回。次查聲請人亦未舉證證明非因自己之過失而不知相對人
    庚○○、辛○○○之居所，而相對人戊○○、甲○○、丁○
    、癸○○均曾收到前開存證信函，亦據聲請人代理人陳述在
    卷（見本院96年7月24日訊問筆錄），故聲請人聲請就前開
    存證信函之通知對相對人庚○○、辛○○○、戊○○、甲○○、丁○、癸○○為公示送達部分，於法顯有未合，應予駁
    回。
四、依非訟事件法第21條第2項、第23條、第24條，民事訴訟法
    第79條、第85條第1項前段，裁定如主文。
中　　華　　民　　國　　96　　年　　7　　 月　　26　　日
                  簡易庭        法　官  陳卿和
正本係照原本作成
如不服本裁定應於送達後10日內向本院提出抗告狀，並繳納抗告
費新臺幣1000元。
中　　華　　民　　國　　96　　年　　7　　 月　　26　　日
                                書記官  葉泰濃
